【裁判字號】    99,抗,56
【裁判日期】    990125
【裁判案由】    返還擔保金
【裁判全文】
臺灣高等法院臺中分院民事裁定  99年度抗字第56號
抗  告  人  戊○○
相  對  人  丙○○
相  對  人  李文
相  對  人  丁○○
相  對  人  甲○○
相  對  人  乙○○○○○○○○.
上列當事人間發還擔保金事件，對於民國98年12月23日台灣彰化
地方法院98年度審聲字第157號所為裁定，提起抗告，本院裁定
如下：
    主  文
原裁定廢棄。
臺灣南投地方法院九十五年度存字第五○四號提存事件抗告人為
相對人所提存之擔保金新台幣壹佰陸拾柒萬元，准予發還。
聲請及抗告訴訟費用，均由相對人負擔。
    理  由
一、按供擔保人證明受擔保利益人同意返還者，法院應依供擔保
    人之聲請，以裁定命返還其提存物或保證書，民事訴訟法第
    第104條第1項第2款定有明文。前開規定，於其他依法令供
    訴訟上之擔保者準用之，同法第106條規定甚明。又民事訴
    訟法第104條第1項第2款所規定之20日期間，供擔保人於催
    告時所定者雖未滿該20日，但至法院為裁時已滿20日，而受
    擔保利益人仍未行使權者，法院仍應裁定命將提存物或保證
    書返還於供擔保人，最高法院69年度台抗字第507號判決意
    旨參照。揆諸上開規定與最高法院判決意旨，供擔保人所定
    催告期間雖未滿20日，但供擔保人仍得於符合上開判決所述
    之情形後，向法院聲請返還提存之物。
二、抗告人抗告意旨：稱「以上」、「以下」者，乃俱連本數之
    謂，故所謂「20日以上」應包含20日在內，故抗告人於存證
    信函中催告相對人於「文到翌日起20日內」行使權利，自屬
    合法之催告，符合民事訴訟法第106條準用第104條第1項第3
    款之規定，原裁定以抗告人所定之催告期間未符合「20日以
    上」之要件，而駁回抗告人之聲請，於法尚有未合，為此提
    起抗告，請求廢棄原裁定，並另為適當之裁定，以符法制。
三、經查，本件經原審依職權調該院95年度存字第504號、95年
    度裁全字第1050號、95年度執全字第481號、98年度裁全聲
    字第44號、95年度重附民字第5號、96年度重訴字第12號、
    本院97年度重上字第144號卷宗審閱，本件兩造間之本案訴
    訟，分別經原審95年度重附民字第5號、96年度重訴字第12
    號、本院97年度重上字第144號判決確定，抗告人並已撤回
    假扣押強制執行程序，訴訟確已終結。惟抗告人並未聲請假
    扣押執行相對人丁○○之財產，該部分並無向原審聲請裁定
    准許返還之必要（抗告人應向原審民事執行處聲請核發未執
    行證明）。惟抗告人對於相對人丙○○、李文、甲○○、
    周樽隆（原名周君祐、周文讚）部分，依聲請人寄送與渠等
    之存證信函函文內容觀之，聲請人係催告相對人於文到「翌
    日起20日內」行使權利，雖未定「20日以上」之期間催告相
    對人行使權利，然參諸上開說明，迄法院為裁時已滿20日，
    而受擔保利益人仍未行使權，法院仍應裁定命將提存物返還
    於供抗告人。原裁定以抗告人催告相對人於文到「翌日起20
    日內」行使權利，並未定「20日以上」之期間，不符民事訴
    訟法第104條之規定，而駁回抗告人之聲請，尚有未洽。抗
    告意旨，指摘原裁定不當，為有理由，爰將原裁定廢棄，並
    諭知如主文第二項所示。
四、依民事訴訟法第492條、第95條、第78條，裁定如主文。
中    華    民    國    99    年    1     月    25    日
                民事第五庭    審判長法  官  童有德
                                    法  官  古金男
                                    法  官  鄭金龍
以上正本係照原本作成。
如不服本裁定應於裁定送達後10日內向本院提出抗告理由狀（須
按他造人數附具繕本），並繳納抗告裁判費新台幣1,000元。
                                    書記官  姚錫鈞
中    華    民    國    99    年    1     月    26    日
                                                      Ｓ


司法院資訊處製作；財團法人民間司法改革基金會備份。
